臺灣高雄地方法院刑事判決　　　　　　 99年度簡上字第426號
上　訴　人　台灣高雄地方法院檢察署檢察官
被　　　告　劉宜樂
選任辯護人　顏萬文律師
上列上訴人因被告傷害案件，不服本院高雄簡易庭99年度審簡字
第1777號中華民國99年7 月30日第一審簡易判決（臺灣高雄地方
法院檢察署檢察官聲請簡易判決處刑案號：99年度偵字第8979號
）提起上訴，本院管轄之第二審合議庭判決如下：
    主  文
上訴駁回。
    事實及理由
一、本案經本院審理結果，認第一審判決認事用法及量刑均無不
    當，應予維持，並引用第一審判決書記載之事實、證據及理
    由（如附件）。
二、核被告所為，係犯刑法第277 條第1 項之傷害罪。上訴人雖
    以被告所為，造成告訴人右眼視網膜破洞之傷害，視力嚴重
    受損無法復原，已達嚴重毀損一目視能之重傷害程度，原審
    僅論以刑法第277 條第1 項之傷害罪恐有違誤，請求撤銷原
    判決，改以刑法第278 條第1 項之重傷害，判處較重之刑。
    惟卷附新高鳳醫院之診斷證明書（見偵卷第8 頁）固載明告
    訴人有「右眼周邊視網膜破洞」之傷害，惟該診斷證明書係
    99年3 月3 日所出具，與本件被告傷害告訴人之犯行時間已
    有將近1 月之久，是否有關已有疑義，又告訴人另提出新高
    鳳醫院轉診單及診斷證明書，其上分別載明「右眼閃電飛蚊
    症，右眼視網膜病變」及「右眼玻璃體混濁」等，然經本院
    函詢新高鳳醫院結果認為告訴人視網膜病變是否與遭人毆打
    有關聯無法確定，此有新高鳳醫院新高醫字第9911001 號函
    1 份在卷可查，此外上訴人復未能提出積極證據證明，足以
    證明告訴人目前右眼視力之退化與上開被告之毆打行為具有
    相當因果關係，尚難認告訴人右眼視力之退化係遭被告傷害
    所造成，而認被告所為係犯刑法第278 條第1 項之重傷害罪
    。
三、是本件原審認被告犯行明確，而適用刑法第277 條第1 項、
    第41條第1 項前段，刑法施行法第1 條之1 規定，並審酌被
    告不思以理性方式解決糾紛，竟對告訴人林勇武實施傷害犯
    行，致其因而受傷，且迄今未與告訴人達成和解，所為殊非
    可取，並斟酌告訴人所受傷害程度非輕、被告犯後坦承犯行
    、態度尚佳等一切情狀，量處有期徒刑3 月，如易科罰金，
    以新台幣1000元折算壹日，其認事用法並無違誤，量刑亦屬
    妥適。綜上，本件被告上訴意旨指摘原判決有上開之違誤，
    請求撤銷改判，為無理由，應予駁回。
據上論斷，應依刑事訴訟法第455 條之1 第1 項、第373 條、第
368 條，判決如主文。
中    華    民    國   100    年    1     月    20    日
                  刑事第八庭    審判長法  官  王伯文
                                      法  官  何秀燕
                                      法  官  林俊寬
以上正本證明與原本無異。
不得上訴。
中    華    民    國   100    年    1     月    20    日
                                      書記官  林香如